臺灣高雄地方法院民事裁定            100年度監宣字第353號
聲  請  人  侯彩真
應監護宣告  侯福治
人
上列聲請人聲請監護宣告等事件，本院裁定如下：
    主  文
宣告侯福治（男，民國○○年○○月○○日生，身分證統一編號：Ｚ000
000000號）為受監護宣告之人。
選定侯彩真（女，民國○○年○ 月○○日生，身分證統一編號：Ｚ000
000000 號）為受監護宣告人侯福治之監護人。
指定侯彩鈴（女，民國○○年○ 月○○日生，身分證統一編號：Ｚ000
000000 號）為會同開具財產清冊之人。
程序費用由受監護宣告人侯福治負擔。
    理  由
一、聲請意旨略以：聲請人侯彩真為應受監護宣告人侯福治之女
    ，緣侯福治於民國99年9 月17日因腦部重挫，致不能為意思
    表示或受意思表示，或不能辨識其意思表示之效果，已達受
    監護宣告之程度，爰依法聲請准予對侯福治為監護宣告，並
    選定聲請人為其監護人，及指定聲請人之妹侯彩鈴為會同開
    具財產清冊之人等語。
二、按「對於因精神障礙或其他心智缺陷，致不能為意思表示或
    受意思表示，或不能辨識其意思表示之效果者，法院得因本
    人、配偶、四親等內之親屬、最近一年有同居事實之其他親
    屬、檢察官、主管機關或社會福利機構之聲請，為監護之宣
    告」，民法第14條第1 項定有明文。又「法院應於鑑定人前
    訊問應受監護宣告之人。但有礙難訊問之情形或恐有害其健
    康者，不在此限」、「監護之宣告，非就應受監護宣告之人
    之精神或心智狀況訊問鑑定人後，不得為之」、「法院為監
    護之宣告時，應依職權就配偶、四親等內之親屬、最近一年
    有同居事實之其他親屬、主管機關、社會福利機構或其他適
    當之人選定一人或數人為監護人，並同時指定會同開具財產
    清冊之人」，民事訴訟法第602 條第1 項、第603 條；民法
    第1111條第1 項亦有明定。
三、經查，聲請人主張之事實，業據提出親屬系統表、國民身分
    證、身心障礙手冊、戶籍謄本6 紙及義大醫院診斷書為證。
    而本院於鑑定人義大醫院盧康醫師前訊問侯福治，其均無法
    回答；經鑑定人盧康醫師鑑定後認為：病患（即侯福治）因
    頭部外傷併腦出血開顱進行手術，目前呈植物人狀態，已不
    能為及受意思表示，未來復原可能性極低，已達監護宣告之
    程度等語（見本院100 年10月28日勘驗筆錄），準此，侯福
    治因上揭病症致其心智缺陷，不能為意思表示及受意思表示
    ，已達應受監護宣告之程度，自堪認定，爰依法宣告其為受
    監護宣告之人。
四、次查，聲請人為受監護宣告人侯福治之女，有戶籍謄本在卷
    可參，聲請人與受監護宣告人關係至為密切，並有意願擔任
    監護人，且侯福治之女侯彩鈴、侯秋萍、侯秋如與侯福治配
    偶侯黃州玉均表示同意由聲請人任監護人，有同意書附卷為
    憑，是本院認由聲請人擔任監護人，應無不當，爰選定聲請
    人擔任侯福治之監護人。聲請人既經本院選定為監護人，自
    應依民法第1112條規定，負責護養療治侯福治之身體及妥善
    為財產管理之職務，一併敘明。
五、另就指定會同開具財產清冊之人部分，聲請人係聲請指定侯
    彩鈴擔任會同開具財產清冊之人。審酌侯彩鈴同為受監護宣
    告人之女，情屬至親，其亦有意願擔任會同開具財產清冊之
    人，是此部分聲請，亦無不當，爰指定侯彩鈴擔任本件會同
    開具財產清冊之人。又依民法第1113條準用同法第1099條之
    規定，於監護開始時，監護人對於受監護宣告人之財產，應
    會同侯彩鈴於2 個月內開具財產清冊並陳報法院，併此敘明
    。
六、依民事訴訟法第608 條第1 項，裁定如主文。
中    華    民    國   100    年    10    月    31    日
                   家事法庭   法  官  李嘉益
上為正本係照原本作成。
關於選定監護人及指定會同開具財產清冊之人等部分，得為抗告
；關於宣告監護之部分，不得抗告。
中    華    民    國   100    年    10    月    31    日
                              書記官  李冠毅